臺灣臺北地方法院刑事判決　　　　　　　　　　　　　九十三年度易字第七六八號
　　公　訴　人　臺灣臺北地方法院檢察署檢察官
　　被　　　告　甲○○
右列被告因妨害公務案件，經檢察官提起公訴（九十三年度偵字第七三六三號），被
告於準備程序為有罪之陳述，本院合議庭裁定改依簡式程序，判決如左：
    主  文
甲○○對於公務員依法執行職務時，施強暴，處拘役伍拾日，如易科罰金，以參佰元
折算壹日。緩刑貳年。
    事  實
一、甲○○於民國九十三年一月十三日上午十時三十分許，在臺北市文山區萬芳捷運
    站前，因為與其同行之印尼籍勞工Ｃａｒｓｉｈ在該處花圃從事灑水灌溉工作，
    經臺北市政府警察局文山第一分局警備隊警員乙○○、林春雄盤查，甲○○進而
    與警員發生爭執，明知該二警員係依法執行職務而欲調查印尼籍勞工是否非法受
    僱工作，甲○○竟抓林春雄右手並推倒乙○○等強暴方式，阻止警員之公務調查
    ，並致乙○○因此受有挫傷併淺創之傷害，而為警當場查獲。
二、案經臺北市政府警察局文山第一分局報請臺灣臺北地方法院檢察署檢察官偵查起
    訴。
    理  由
一、訊據被告甲○○對於右揭犯行於本院審理時坦承不諱，並經證人即警員乙○○、
    林春雄及印尼籍勞工Ｃａｒｓｉｈ於警詢時、偵查中證述屬實，且有乙○○之臺
    北市立萬芳醫院診斷證明書、現場相片、警員職務報告在卷可憑。事證明確，被
    告前開妨害公務之犯行，足堪認定。
二、核被告所為，係犯刑法第一百三十五條第一項妨害公務罪。雖檢察官於起訴書中
    另認定被告涉犯有刑法第二百七十七條第一項傷害罪，而告訴人乙○○就該傷害
    犯行已於本院審理時當庭撤回告訴，此部分並與檢察官起訴之妨害公務罪部分有
    裁判上一罪之關係，爰不另為不受理之諭知。爰審酌被告無前科品行尚佳、犯罪
    手段、所生之危害、犯後態度等一切情狀，量處如主文所示之刑，並諭知易科罰
    金之折算標準。查被告前未曾受有期徒刑以上刑之宣告，此有臺灣臺北地方法院
    檢察署刑案資料查註紀錄表及臺灣高等法院被告全國前案紀錄表附卷可稽，其因
    短於思慮，致觸犯本案犯行，犯後態度良好，顯有悔意，且亦與警員乙○○就傷
    害部分達成和解，有和解書在卷可憑，經此刑之教訓，應知所警惕，而無再犯之
    虞，本院認前開宣告之刑，以暫不執行為適當，爰併宣告緩刑二年，以勵自新。
據上論斷，應依刑事訴訟法第二百七十三條之一第一項、第二百九十九條第一項前段
、刑法第一百三十五條第一項、第四十一條第一項前段、第七十四條第一款、罰金罰
鍰提高標準條例第一條前段、第二條，判決如主文。
本案經檢察官盧筱筠到庭執行職務。
中　　　華　　　民　　　國　　九十三　　年　　　七　　　月　　十二　　　日
                                      臺灣臺北地方法院刑事第十五庭
                                          法  官 范智達
右正本證明與原本無異。
如不服本判決，應於判決送達後十日內，向本院提出上訴狀。
                                          書記官 田華仁
中　　　華　　　民　　　國　　九十三　　年　　　七　　　月　　十二　　　日
附錄本案論罪科刑法條：
刑法第一百三十五條
對於公務員依法執行職務時，施強暴脅迫者，處三年以下有期徒刑、拘役或三百元以
下罰金。
意圖使公務員執行一定之職務或妨害其依法執行一定之職務或使公務員辭職，而施強
暴脅迫者，亦同。
犯前二項之罪，因而致公務員於死者，處無期徒刑或七年以上有期徒刑；致重傷者，
處三年以上、十年以下有期徒刑。
